臺灣嘉義地方法院刑事裁定　　　　　　 96年度聲減字第466號
聲　請　人　臺灣嘉義地方法院檢察署檢察官
受　刑　人　甲○○
　　　　　　　　　　號（現於臺灣嘉義監獄執行中）
上列受刑人因違反毒品危害防制條例案件，已經判決罪刑確定，
聲請人聲請減刑及定其應執行之刑，本院裁定如下：
    主  文
甲○○所犯施用第一級毒品罪（即附表編號一），所處有期徒刑
部分減為有期徒刑伍月，如易科罰金，以銀元佰元折算壹日；
又所犯詐欺罪（即附表編號二），所處有期徒刑部分減為有期徒
刑貳月，如易科罰金，以銀元佰元折算壹日；又所犯施用第一
級毒品罪（即附表編號三），所處有期徒刑部分減為有期徒刑
月又拾伍日，如易科罰金，以新臺幣壹仟元折算壹日；又所犯施
用第一級毒品罪（即附表編號四），所處有期徒刑部分減為有期
徒刑肆月，如易科罰金，以新臺幣壹仟元折算壹日。附表編號一
至編號二減刑後所處有期徒刑部分，應執行有期徒刑陸月又拾伍
日，如易科罰金，以銀元佰元折算壹日。附表編號三至編號四
減刑後所處有期徒刑部分，應執行有期徒刑陸月，如易科罰金，
以新臺幣壹仟元折算壹日。
    理  由
一、聲請意旨略以：受刑人甲○○因違反毒品危害防制條例等案
    件，分別經臺灣彰化地方法院及本院判決確定，被告附表所
    示各次犯行，其犯罪時間均在民國九十六年四月二十四日以
    前，所判處之罪刑均符合中華民國九十六年罪犯減刑條例（
    下稱九十六年罪犯減刑條例）應予減刑之罪刑，其中附表編
    號一至編號二，附表編號三至編號四所示之罪分別合於定應
    執行刑要件，依九十六年罪犯減刑條例第二條第一項第三款
    、第八條第一項、第三項、第十條第二項規定聲請裁定減刑
    ，並就附表編號一至編號二、附表編號三至編號四分別定其
    應執行之刑等語。
二、按依本條例應減刑之罪，已經判決確定尚未執行或執行未完
    畢者，由檢察官或應減刑之人犯聲請最後審理事實之法院裁
    定之；依本條例應減刑之數罪，經二以上法院裁判確定者，
    得由一檢察官或應減刑之人犯合併向其中一裁判法院聲請裁
    定之，九十六年罪犯減刑條例第八條第一項、第三項分別定
    有明文。查本件受刑人所犯附表編號四之施用第一級毒品犯
    行，由本院以附表編號四所示之判決判處罪刑確定，至附表
    編號一至編號三所示各罪，雖均由臺灣彰化地方法院以附表
    所示之判決判處罪刑確定，惟依上揭法條規定，被告所犯數
    罪其中一罪係由本院為最後事實審法院，就檢察官合併聲請
    減刑之他罪，本院自得併予裁定減刑，先與敘明。
三、按犯罪在中華民國九十六年四月二十四日以前者，除本條例
    另有規定外，依下列規定減刑：一、死刑減為無期徒刑。二
    、無期徒刑減為有期徒刑二十年。三、有期徒刑、拘役或罰
    金，減其刑期或金額二分之一；犯最重本刑為五年以下有期
    徒刑以下之刑之罪，依本條例規定減為六月以下有期徒刑、
    拘役者，應於為減刑裁判時，併諭知易科罰金折算之標準，
    九十六年罪犯減刑條例第二條第一項、第九條分別定有明文
    。
四、經查，受刑人甲○○因於附表編號二所示之九十五年三月十
    五日為刑法第三百三十九條第一項之詐欺取財犯行，以及於
    附表編號一、編號三至編號四所示之九十五年一月十三日、
    同年八月六日、同年八月十七日，分別為毒品危害防制條例
    第十條第一項施用第一級毒品犯行三次，經臺灣彰化地方法
    院及本院以附表所示之判決判處罪刑確定，其中附表編號一
    至編號二所示判決復經臺灣彰化地方法院以九十六年度聲字
    第二二四號裁定應執行有期徒刑一年一月確定，附表編號三
    至編號四另經本院以九十六年度聲字第四二四號裁定應執行
    有期徒刑一年確定，附表所示四罪現均尚未執行完畢等情，
    有前揭判決、裁定、受刑人名冊、檢察官執行指揮書、臺灣
    高等法院前案紀錄表在卷可參。上揭四罪犯罪時間既均於九
    十六年四月二十四日以前，且尚未執行完畢，復無不得減刑
    之例外情形，自合於減刑條件，且依減刑條例所為之減刑裁
    定，係按原裁判之宣告刑而減，並非重新判決，故是否准於
    易科罰金及其關於易科罰金之折算標準，均應依原裁判時所
    應適用法律規定而定。本件附表編號三、編號四所示二罪之
    犯罪時間、裁判時間均於刑法修正施行後，是自應依現行刑
    法定其減刑後易科罰金之折算標準及應執行刑之標準。至本
    件受刑人前揭附表編號一、編號二所示犯行之犯罪時間分別
    於九十五年一月十三日、同年三月十五日，且上揭二罪與定
    應執行刑之規定相合，是臺灣彰化地方法院九十六年度聲字
    第二二四號裁定定應執行刑時，刑法已於民國九十四年一月
    七日修正，於同年二月二日公布，並自九十五年七月一日施
    行，依刑法第二條第一項規定「行為後法律有變更者，適用
    行為時之法律。但行為後之法律有利於行為人者，適用最有
    利於行為人之法律」之法律變更從舊從輕原則，受刑人甲○
    ○行為後，就易科罰金之折算標準及定應執行刑後可否易科
    罰金之標準均有修正，為原裁判未及諭知，於減刑後其新舊
    法比較適用如下：
  (一)受刑人甲○○為附表編號一、編號二之行為後，罰金罰鍰提
    高標準條例第二條業已刪除，而刑法第四十一條第一項前段
    易科罰金折算標準，已由舊法之銀元一百元、二百元、三百
    元修正為新臺幣一千元、二千元、三千元，因屬科刑規範事
    項變更，其折算標準為原裁判時所應諭知，故本件減刑後就
    附表編號一至編號二所示二罪定應執行刑後易科罰金折算標
    準，自有新舊法規定比較必要，經比較新舊法結果，以受刑
    人行為時舊法較為有利於受刑人，應依刑法第二條第一項前
    段規定，就附表編號一至編號二所示二罪定應執行刑後易科
    罰金之折算標準，適用受刑人行為時之舊法即依修正前刑法
    第四十一條第一項前段、廢止前罰金罰鍰提高標準條例第二
    條規定，諭知減刑後應執行之易科罰金折算標準，以銀元
    百元折算一日。
  (二)又於刑法修正施行前犯併合處罰數罪中之一罪，且該數罪均
    符合第四十一條第一項得易科罰金之規定者，適用修正前刑
    法第四十一條第二項規定，為刑法施行法第三條之一第三項
    明文，亦即刑法修正施行前犯併合處罰數罪中之一罪，且該
    數罪均符合第四十一條第一項得易科罰金之規定者，縱所定
    應執行刑逾六月以上者，亦得為易科罰金之諭知，而不受新
    法第四十一條第二項於數罪併罰，其應執行之刑未逾六月者
    ，方可為易科罰金諭知規定之限制。本件受刑人甲○○所為
    附表編號一至編號二所示二罪，均係於刑法修正施行前犯併
    合處罰數罪中之罪，且本件附表編號一、編號二所示二罪所
    處之刑，分別減為有期徒刑五月、二月，均符合得易科罰金
    之規定，依刑法施行法第三條之一第三項規定，於定其應執
    行之刑後，自得併為易科罰金之諭知。
五、綜上，檢察官據以聲請減刑及定應執行刑，經核尚無不合，
    應予准許，並依原確定裁判所援引及應適用之法律，分別減
    刑及諭知易科罰金折算標準，及就附表編號一至編二所示二
    罪定其應執行刑為有期徒刑六月十五日，就附表編號三至編
    號四所示二罪定其應執行有期徒刑六月，併分別諭知易科罰
    金之折算標準。至沒收部分，不在減刑範圍內，自應依原裁
    判之宣告執行。爰依刑事訴訟法第二百二十條、中華民國九
    十六年罪犯減刑條例第二條第一項第三款、第八條第一項、
    第三項、第九條、第十條第二項、第十二條，刑法第二條第
    一項前段、第四十一條第一項前段（修正前）（修正後）、
    第二項（修正前）（修正後）、第五十一條第五款（修正前
    ）（修正後），刑法施行法第三條之一第三項、廢止前罰金
    罰鍰提高標準條例第二條規定，裁定如主文。
中　　華　　民　　國　　96　　年　　7 　　月　　16　　日
 　　　　　　     刑事第一庭    法　官　黃琴媛
上列正本證明與原本無異。
如不服本裁定，應於裁定送達後5日內向本院提出抗告狀（應附
繕本）。
中　　華　　民　　國　　96　　年　　7 　　月　　16　　日
                                書記官  李彩娥
受刑人甲○○減刑及定應執行之刑案件一覽表
┌───────┬──────┬──────┬──────┬──────┐
│  編      號  │     1      │     2      │     3      │      4     │
├───────┼──────┼──────┼──────┼──────┤
│  罪      名  │施用毒品    │詐欺        │施用毒品    │施用毒品    │
├───────┼──────┼──────┼──────┼──────┤
│  宣  告  刑  │有期徒刑拾月│有期徒刑肆月│有期徒刑柒月│有期徒刑捌月│
│              │            │            │            │            │
├───────┼──────┼──────┼──────┼──────┤
│  所 犯 法 條 │毒品危害防制│刑法第339條1│毒品危害防制│毒品危害防制│
│              │條例第10條1 │項          │條例第10條1 │條例第10條1 │
│              │項          │            │項          │項          │
├───────┼──────┼──────┼──────┼──────┤
│  犯 罪 日 期 │95年1月13日 │95年3月15日 │95年8月6日  │95年8月17日 │
├───┬───┼──────┼──────┼──────┼──────┤
│偵　及│機  關│彰化地方法院│彰化地方法院│彰化地方法院│嘉義地方法院│
│查　年│      │檢察署95年毒│檢察署95年偵│檢察署95年毒│檢察署95年毒│
│案　度│年字號│偵字第1032號│字第4467號  │偵字第4295號│偵字第1032號│
│號    │      │            │            │            │            │
├───┼───┼──────┼──────┼──────┼──────┤
│      │法  院│彰化地方法院│彰化地方法院│彰化地方法院│嘉義地方法院│
│  最  │      │            │            │            │            │
│  後  │案　號│95年訴字第  │95年易字第  │95年訴字第  │96年訴字第  │
│  事  │      │585號       │691號       │1997號      │276號       │
│  實  │      │            │            │            │            │
│  審  ├───┼──────┼──────┼──────┼──────┤
│      │判　決│95年4月20日 │95年10月25日│95年12月29日│96年3月28日 │
│      │日  期│            │            │            │            │
├───┼───┼──────┼──────┼──────┼──────┤
│      │法  院│彰化地方法院│彰化地方法院│彰化地方法院│嘉義地方法院│
│      │      │            │            │            │            │
│　確　├───┼──────┼──────┼──────┼──────┤
│　定　│案　號│95年訴字第  │95年易字第  │95年訴字第  │96年訴字第  │
│　日　│      │585號       │691號       │1997號      │276號       │
│　期  ├───┼──────┼──────┼──────┼──────┤
│      │確　定│95年5月10日 │95年11月20日│96年1月22日 │96年3月28日 │
│      │日　期│            │            │            │            │
├───┴───┼──────┼──────┼──────┼──────┤
│合於中華民國九│ 2條1項3款  │ 2條1項3款  │ 2條1項3款  │ 2條1項3款  │
│十六年罪犯減刑│            │            │            │            │
│條例          │            │            │            │            │
├───────┼──────┼──────┼──────┼──────┤
│減刑刑期褫奪公│有期徒刑伍月│有期徒刑貳月│有期徒刑參月│有期徒刑肆月│
│權期間或罰金額│，如易科罰金│，如易科罰金│又拾伍日，如│，如易科罰金│
│              │，以銀元三百│，以銀元三百│易科罰金，以│，以新臺幣一│
│              │元折算壹日。│元折算壹日。│新臺幣一千元│千元折算一日│
│              │            │            │折算壹日。  │。          │
├───────┼──────┼──────┼──────┼──────┤
│ 附         註│1、2前由彰化│            │3、4前由嘉義│            │
│              │地院以96年度│            │地院以96年度│            │
│              │聲字第224 號│            │聲字第424 號│            │
│              │裁定應執行有│            │裁定應執行有│            │
│              │期徒刑一年一│            │期徒刑一年。│            │
│              │月。        │            │            │            │
└───────┴──────┴──────┴──────┴──────┘
